Curriculum Vitae

Marcelo Cubero Sibaja

Geógrafo

Datos Personales

Nacionalidad: Costarricense

Cédula: 1-1530-0064

Domicilio: Santa Ana, Santa Ana, San José.

Estado Civil: Soltero Celular: 89099893

Correo electrónico: mcubero11@gmail.com

Formación Académica

2010. Bachillerato en Educación Media. Colegio de Santa Ana.

2017. Bachillerato en Geografía, Escuela de Geografía. Universidad de Costa Rica.

2019. Licenciatura en Geografía, Escuela de Geografía. Universidad de Costa Rica.

Experiencia Profesional

2016. Asistencia en el Programa Integral de Investigación en Paisajismo. Escuela de Arquitectura de la Universidad de Costa Rica. Cartografía y recolección de información.

2017. Colaborador en Analítica Marketing and Consulting Group. Proyecto: Levantamiento del listado de las viviendas de la encuesta MICS – 6 (*Multiple Indicator Cluster Surveys*) en Costa Rica. Levantamiento de información en campo.

2018-2019. Asistente en la Unidad de Puentes, del Laboratorio Nacional de Materiales y Modelos Estructurales, LANAMME, de la Universidad de Costa Rica. Elaboración de formularios, en aplicación Survey123 for ArcGIS, para el levantamiento de información geoespacial. Análisis de datos y prepublicación de datos en Portal for ArcGIS desde Web AppBuilder for ArcGIS.

2019-2020. Colaborador. Soluciones en Tecnología de Información Geográfica. Proyecto de Percepción sobre Gestión Municipal y Conocimiento, del Instituto de Formación y Capacitación Municipal y de Desarrollo Local de la Universidad Nacional Estatal a Distancia.

2020-. Consultor para la empresa GreenPlan con Zurcher Arquitectos. Licitación con el INVU llamada: "Contratación de una firma consultora para la Elaboración de Cuadrantes Urbanos Regionales como Instrumento de Planificación para el Plan Nacional de Desarrollo Urbano".

Formación Complementaria

- 2007. Campamento de Liderazgo y Emprendimiento Cooperativo. CENECOOP, R.L. 18 horas.
- 2008. Foro Estudiantil sobre Derechos de las Personas Jóvenes. Viceministerio de Juventud.
- 2009. Taller # 2 de la opción Microsoft Office Word 2003. Colegio de Santa Ana. 80 horas.
- 2009. Taller # 2 de la opción Microsoft Office Access 2003. Colegio de Santa Ana. 80 horas.
- 2009. Taller # 2 de la opción Microsoft Office Excel 2003. Colegio de Santa Ana. 80 horas.
- 2009. Taller # 2 de la opción Microsoft Windows XP. Colegio de Santa Ana. 80 horas.
- 2017. Taller de Gentrificación en la ciudad latinoamericana: Perspectivas teóricas y metodológicas. Universidad de Costa Rica. 8 horas.
- 2017. Curso de Sistemas de Información Geográfica: técnicas, procesamientos, análisis y publicación de Datos Web usando QGIS. Universidad de Costa Rica. 32 horas.
- 2017. Jornadas de investigación UNAM-UCR 2017. Ciudad y Segregación. Universidad de Costa Rica. 12 horas.
- 2018. Curso de Extensión Docente: ¿Qué pasa en San José? Transformaciones recientes en el centro de la ciudad. Laboratorio de Ciudad y Territorio (LACITE) de la Escuela de Arquitectura de la Universidad de Costa Rica. 40 horas.
- 2019. GIMP. Proceso de Migración y Actualización a Software Libre y Formatos Abiertos de la Universidad de Costa Rica. Centro de Informática. 9 horas.
- 2019. Análisis de imágenes satelitales con QGIS. Programa de Capacitación, Actualización y Divulgación de la Escuela de Geografía. Universidad de Costa Rica. 8 horas.

2020. Introducción al ArcGIS Pro. Programa de Capacitación, Actualización y Divulgación de la Escuela de Geografía. Universidad de Costa Rica. 32 horas.

Perfil profesional

Soy una persona responsable y puntual. Muy activo, buen líder y compañero. Atento a recibir indicaciones y a aceptar errores para mejorar. Abierto a aprender nuevas cosas, conocer nuevas personas y lugares. Con mucho deseo de superación.

Otros datos de interés

Colegiado en el Colegio de Profesionales en Geografía de Costa Rica. CPG-0047

Actualmente estudiante de la Maestría Sistemas de Información Geográfica y Teledetección UNA-UCR, promoción 2020-2021.

Conocimiento en Sistemas de Información Geográfica (SIG) y bases de datos. Manejo del SIG de software libre QGIS.

Manejo de ArcGIS Pro.

Experiencia utilizando herramientas de Portal ESRI, en especial Survey123 Connect for ArcGIS y Web AppBuilder for ArcGIS.

Experiencia en trabajo multidisciplinario. El Trabajo Final de Graduación para acceder a la Licenciatura en Geografía correspondió a un trabajo en conjunto con estudiantes de Antropología.

Experiencia en trabajo de campo con contacto directo con personas. Facilidad de interactuar con miembros de la comunidad.

Realicé mi Trabajo Comunal Universitario en el TCU-550 Gestión del Riesgo en comunidades amenazadas en el país, en la comunidad de Nosara.

Experiencia en trabajo con cartografía participativa.

Colaborador en encuestas para la Unidad de Opinión Pública y Comportamiento Electoral del CIEP.

Pasaporte vigente.

Visa norteamericana vigente.